### Rafael Honório – Senior Software Engineer

Espírito Santo, Brazil • rafahs.tech@gmail.com

linkedin.com/in/rafael-hs • github.com/rafael-hs • rafaelhs.tech

#### **RESUMO PROFISSONAL**

Engenheiro de Software Sênior com mais de 8 anos de experiência em desenvolvimento de software, atuando tanto no frontend quanto no backend. Especialista em Elixir, com forte conhecimento em sistemas distribuídos, conteinerização e infraestrutura como código. Experiência prática com tecnologias como Angular, Vue.js e Ionic no frontend, e Elixir, Node.js e .NET no backend. Também possui domínio em infraestrutura em nuvem e práticas DevOps, utilizando ferramentas como Terraform, Helm e Kubernetes. Apaixonado por código limpo, observabilidade e aprendizado contínuo.

# **EXPERIÊNCIA PROFISSIONAL**

### Engenheiro de Software Sênior - Swap, São Paulo - Remoto • 2022 - Presente

- Experiência com desenvolvimento backend em Elixir, com foco em emissão de cartões, pagamentos e sistemas bancários
- Forte conhecimento em PIX, QR Codes, logística, personalização (embossing), processamento paralelo e em segundo plano
- Atuação prática com infraestrutura em nuvem, utilizando Terraform,
  Kubernetes e Helm para deploys na AWS e GCP
- Experiência em observabilidade e monitoramento com Datadog, Observe e OpenTelemetry
- Aplicação diária de metodologias ágeis em times multidisciplinares para entregar soluções financeiras escaláveis e de alta performance

#### Engenheiro de Software Sênior – Jaya Tech, Brasil • 2020 – 2022

- Atuei como Engenheiro Backend na Jaya, uma empresa focada no desenvolvimento de pessoas na área de tecnologia
- Desenvolvi serviços utilizando NodeJS (NestJS), Clojure e, posteriormente, me especializei em Elixir (Phoenix)
- Usei ferramentas como o Retool para construir soluções internas e dashboards personalizados
- Trabalhei com PostgreSQL para modelagem de dados e escrita de consultas otimizadas
- Implementei e mantive aplicações em produção na AWS

#### Desenvolvedor de Software - ITIX, Brasil • 2019 - 2020

 Atuei como Desenvolvedor Fullstack em produtos de escala nacional nas áreas de saúde e seguros

- Desenvolvi e mantive funcionalidades no frontend e backend, garantindo estabilidade e performance
- Backend: .NET Full Framework, .NET Core, ElasticSearch, Dapper, XUnit
- Frontend: AngularJS, Angular 2+, Ionic 4+, Cordova (mobile)
- Cloud: Utilizei Azure DevOps, WebJobs, Pipelines, Boards e Repos
- Bancos de dados: MSSQL (SQL Server) e MySQL

#### Desenvolvedor de Software - SEFAZ, Brazil • 2018 - 2019

- Trabalhei em sistemas internos da SEFAZ ("State Department of Finance"), com foco em desenvolvimento e manutenção usando o ecossistema Microsoft
- Desenvolvi e dei suporte a aplicações usando .NET Core, .NET Framework,
  Razor e WebForms
- Gerenciei processos de CI/CD com Jenkins
- Também atuei com Laravel e Lumen para microsserviços e APIs
- Integrei sistemas usando RabbitMQ para comunicação assíncrona
- Utilizei PL/SQL com Oracle, SQL Server e MySQL para operações com banco de dados

### HABILIDADES TÉCNICAS

- Linguagens e Frameworks: Elixir (Phoenix), C#, .NET Core, JavaScript,
  TypeScript, NestJS, Angular, Vue.js
- Infraestrutura & DevOps: Terraform, Helm, Kubernetes, Docker, Kafka, RabbitMQ, LXC
- Cloud & CI/CD: AWS, GCP, Azure DevOps, Jenkins
- Banco de Dados: PostgreSQL, MySQL, MariaDB, MSSQL, Redis, MongoDB
- Testes e Monitoramento: Jest, Cypress, ExUnit, XUnit, OpenTelemetry, Datadog, Observe

# FORMAÇÃO ACADÊMICA

- Bacharelado em Sistemas de Informação, Salesiano UniSales- Brazil (2017-2020)
- Técnico Informática, SENAC Brasil (2014-2015)

#### **IDIOMAS**

- Português Nativo
- Inglês Intermediário B1